【裁判字號】    97,訴,541
【裁判日期】    970623
【裁判案由】    違反毒品危害防制條例
【裁判全文】
臺灣雲林地方法院刑事判決               97年度訴字第541號
公  訴  人  臺灣雲林地方法院檢察署檢察官
被      告  乙○○
                    （另案在臺灣雲林看守所羈押中）
上列被告因違反毒品危害防制條例案件，經檢察官提起公訴（96
年度毒偵字第1921號），被告在準備程序中就被訴事實為有罪之
陳述，本院合議庭裁定由法官一人進行簡式審判程序，判決如下
：
    主      文
乙○○施用第一級毒品，累犯，處有期徒刑捌月；又施用第二級
毒品，累犯，處有期徒刑伍月。應執行有期徒刑壹年。
    事實及理由
一、犯罪事實：
    乙○○於民國92年間，因施用毒品案件，經觀察、勒戒後，
    認無繼續施用毒品傾向，於93年1 月7 日釋放，並由臺灣雲
    林地方法院檢察署（下稱雲林地檢署）檢察官於93年1 月13
    日為不起訴處分確定。復於87年間因違反麻醉藥品管理條例
    ，經本院判決販賣化學合成類麻醉藥品部分，有期徒刑5 年
    6 月；施用化學合成類麻醉藥品（即第二級毒品）部分，因
    裁定送觀察、勒戒後，認無繼續施用毒品之傾向，判決免刑
    確定；另於88年間因妨害自由案件，經本院以87年度訴字第
    297 號判處有期徒刑3 月確定，並與前揭違反麻醉藥品管理
    條例案件，合併裁定應執行有期徒刑5 年8 月確定，再於93
    年間，因施用毒品案件，經本院判處有期徒刑6 月確定，上
    開各罪經接續執行，於96年3 月20日執行完畢。詎仍不知悛
    悔，於前開觀察、勒戒處分執行完畢釋放後5 年內，復基於
    施用第一級毒品海洛因及第二級毒品甲基安非他命之犯意，
    分別於96年12月16日14時許，在雲林縣西螺鎮圓環處，以將
    海洛因摻於香菸後點燃，吸食所產生煙霧之方式，施用海洛
    因1 次；再於96年12月16日為警採尿時起回溯96小時內之某
    時許（不含為警查獲至採尿間之時間），在不詳地點，以將
    甲基安非他命置於吸食器內燒烤吸食其煙霧之方式，施用甲
    基安非他命1 次。嗣於96年12月16日15時45分許為警查獲，
    經其同意採尿送驗，結果呈嗎啡及甲基安非他命陽性反應，
    始知上情。
二、認定犯罪事實所憑之證據及理由：
  (一)本案被告乙○○所犯之罪均係死刑、無期徒刑、最輕本刑為
    3 年以上有期徒刑以外之罪，其於準備程序就前揭被訴事實
    為有罪之陳述，經受命法官告知簡式審判程序之旨，並聽取
    其與公訴人之意見後，本院合議庭裁定由受命法官獨任進行
    簡式審判程序，是本案之證據調查，依刑事訴訟法第273 條
    之2規定，不受同法第159條第1項、第161條之2、第161條之
    3、第163條之1及第164條至第170條規定之限制，合先敘明
    。
  (二)上開犯罪事實，業據被告在本院審理中已坦承不諱，且經警
    方採集其尿液送驗之結果，確呈現嗎啡及甲基安非他命陽性
    反應，有臺灣檢驗科技股份有限公司96年12月25日編號KH20
    07C0000000號濫用藥物尿液檢驗報告及雲林縣警察局虎尾分
    局查獲毒品嫌犯尿液送檢真實姓名對照表各1 紙在卷可稽，
    足認被告前述自白與事實相符，可以採信，本件事證明確，
    被告上開犯行洵堪認定。
  (三)被告於92年間，因施用毒品案件，經觀察、勒戒後，認無繼
    續施用毒品傾向，於93年1 月7 日釋放，並由雲林地檢署檢
    察官於93年1 月13日為不起訴處分確定乙情，有臺灣高等法
    院被告前案紀錄表與臺灣高等法院在監在押全國紀錄表附卷
    可稽，是被告核屬觀察、勒戒執行完畢釋放後5 年內，再為
    本件施用毒品之犯行，即應依法論科。
三、論罪科刑之理由：
  (一)核被告所為，係犯毒品危害防制條例第10條第1 項、第2 項
    之施用第一級、第二級毒品罪；被告持有第一級、第二級毒
    品之行為，則為前述施用之犯行所吸收，均不另論罪。
  (二)被告所犯施用第一級、第二級毒品罪，犯意各別，行為互殊
    ，應分論併罰。
  (三)被告有前述犯罪事實欄所記載之前科紀錄，有臺灣高等法院
    被告前案紀錄表附卷可佐，其於有期徒刑執行完畢後5 年內
    故意再犯本件有期徒刑以上之罪，均為累犯，各應依刑法第
    47條第1項之規定加重其刑。
  (四)爰審酌被告前因施用毒品案件，已經觀察、勒戒程序及判處
    徒刑確定後執畢出監，竟仍不思悔改，徹底袪除施用毒品之
    惡習，再次施用海洛因及甲基安非他命，繼續沈淪毒海之中
    ，可知其意志力甚為薄弱，殊不可取，惟念及其施用毒品之
    犯行，在本質上乃屬戕害自己身心健康之行為，尚未有嚴重
    破壞社會秩序或侵害他人權益之情形，且犯後能坦承犯行，
    態度尚佳，並參酌被告前因施用毒品犯行所受宣告刑之刑度
    等一切情狀，分別量處如主文所示之刑，再定其應執行之刑
    。
  (五)扣案之煙蒂2 支，起訴書雖認其內含海洛因成分，但未送鑑
    定，並無證據可以支持，不為本院所採，被告並當庭表示要
    拋棄該物，現已非被告所有，直接為廢棄之執行處分即可，
    不另為沒收之諭知，併此陳明。
四、應適用之法律：
    依刑事訴訟法第273 條之1 第1 項、第299 條第1 項前段，
    毒品危害防制條例第10條第1 項、第2 項，刑法第11條前段
    、第47條第1 項、第51條第5 款，判決如主文。
本案經檢察官甲○○到庭執行職務。
中    華    民    國    97    年    6     月    23    日
                  刑事第五庭    法  官  王  紹  銘
以上正本證明與原本無異。
如不服本判決，應於收受本判決後10日內向本院提出上訴書狀，
並應敘述具體理由。如未敘述上訴理由者，應於上訴期間屆滿後
20日內向本院補提理由書狀（均須按他造當事人之人數附繕本）
「切勿逕送上級法院」。
                                書記官  洪  秀  虹
中    華    民    國    97    年    6     月    26    日
附錄論罪科刑條文全文：
毒品危害防制條例第10條
施用第一級毒品者，處6 月以上5 年以下有期徒刑。
施用第二級毒品者，處3 年以下有期徒刑。


司法院資訊處製作；財團法人民間司法改革基金會備份。
